臺灣台北地方法院民事判決　九十一年簡上字第二六號
　　上　訴　人　己○○
　　訴訟代理人　丁○○
　　　　　　　　戊○○
　　法定代理人　乙○○
　　訴訟代理人　丙○○
　　　　　　　　甲○○
右當事人間請求清償債務事件，上訴人對於中華民國九十年十一月十九日本院台北簡
易庭九十年度北簡字第七三０七號第一審判決提起上訴，本院判決如左：
    主    文
原判決廢棄。
被上訴人在第一審之訴及假執行之聲請均駁回。
第一、二審訴訟費用由被上訴人負擔。
    事    實
甲、上訴人方面：
一、聲明：如主文第一項、第二項所示。
二、陳述：除與原審判決書所載者相同茲予引用外，另補稱：
    上訴人之身分證於民國（下同）八十六年四月二十四日，因毀損而繳交台北市大
    安戶政事務所換領新證，該證嗣於九十年十月間遺失，上訴人嗣又於九十年十一
    月七日向大安戶政事務所申請補發，被上訴人庭呈之七十九年七月六日所領發之
    身分證顯係他人所偽造，並進而為本件系爭信用卡之申請，此亦可由被上訴人所
    呈上訴人名義之信用卡申請書及前開偽造之身分證上所載地址，均與上訴人之戶
    籍址不符一節足以得知，上訴人實未向被上訴人申請任何信用卡，亦未持用信用
    卡消費。
三、證據：除援用原審之立證方法外，另提出八十八年度綜合所得稅結算申報書、國
    民身分證申請書、身分證正、反面、戶口名簿等文件影本各一件為證。
乙、被上訴人方面：
一、聲明：駁回上訴。
二、陳述：除與原審判決書所載者相同茲予引用外，補稱：
    上訴人除聲請本件系爭信用卡外，亦有向被上訴人申請開立活儲和甲存帳戶，上
    訴人申請信用卡時，言明欲申請金卡，被上訴人請上訴人提供財力證明，後來上
    訢人即提出相關的權狀影本，經過被上訴人徵信過程才核准，並無浮濫發卡之情
    形。
三、證據：除援用原審之立證方法外，另提出上訴人名義之身分證正、反面、支票存
    款開戶申請書、支票存款往來約定書等文件影本各一件。
    理    由
一、本件被上訴人起訴主張：上訴人於八十八年十月二十一日向被上訴人申請持用信
    用卡，雙方並約定應遵守信用卡約定條款，惟上訴人自八十九年二月二十六日起
    至八十九年五月五日止，持前開信用卡消費而積欠被上訴人共計一十一萬二千一
    百八十三元（其中九萬六千五百零八元係消費本金）後，即未予清償，嗣經被上
    訴人屢次請款，上訴人均置之不理，為此本於契約關係請求上訴人給付一十一萬
    二千一百八十三元，及其中九萬六千五百零八元自九十年四月一日起至清償日止
    按年息百分之十八計算之利息等語。
二、上訴人則以：上訴人並未向被上訴人申請使用信用卡，亦未持卡消費，被上訴人
    所提出之信用卡申請書上之簽名非由上訴人所為，該信用卡申請書所附之身分證
    影本上之照片亦非上訴人之影像等語，資為抗辯。
三、經查，被上訴人主張上訴人向其申領信用卡使用之事實，固據其於原審提出信用
    卡申請書一紙及歷史帳單彙總查詢單一紙為證。惟本院將前開被上訴人所呈信用
    卡申請書上之上訴人名義之簽名（以下簡稱Ａ項資料）及上訴人所呈之八十八年
    度綜合所得稅結算申報書上納稅義務人姓名欄之簽名、上訴人於九十年六月五日
    原審之報到單上之簽名及當庭書寫之簽名（以下簡稱Ｂ項資料）送鑑定後，鑑驗
    之結果為：Ａ項資料之「己○○」簽名筆跡與Ｂ項資料之「己○○」簽名筆跡不
    相符，此有內政部警政署刑事警察局九十一年四月二日刑鑑字第０九一００六二
    五八九號函一紙附卷可查，再參以前揭被上訴人所呈之信用卡申請書上載明上訴
    人之戶籍址及帳單寄送址分別為台北縣板橋市○○路○段四九三號二樓、台北市
    ○○○路二段二五五號四樓之一，惟被上訴人庭呈於原審之上訴人戶籍謄本記事
    欄及上訴人庭呈本院之戶口名簿記事欄，均無上開二址之遷出、遷入之記載，且
    被上訴人所呈上訴人名義身分證上所黏貼相片之人像與上訴人於本院審理時所呈
    國民身分證申請書上所黏貼相片之人像完全不同等節以觀，足認申領並使用本件
    系爭信用卡之人與上訴人並非同一人甚明。綜上，本件上訴人既未申領及使用被
    上訴人所核發之信用卡業如前述，則兩造間並未成立契約關係，本件被上訴人之
    損失係其發卡時未盡注意義務而誤發信用卡予他人所造成，尚難判認應由上訴人
    承擔此責任。從而，被上訴人依契約關係請求上訴人給付一十一萬二千一百八十
    三元，及其中九萬六千五百零八元自九十年四月一日起至清償日止按年息百分之
    十八計算之利息，尚乏所據，不應准許。原審判命上訴人須給付前開款項，並依
    被上訴人之聲請宣告假執行，亦有未洽。上訴意旨指摘原判決不當，求予廢棄改
    判，為有理由，爰由本院廢棄原判決，並改判如主文第二項所示。
四、據上論結，本件上訴為有理由，依民事訴訟法第四百三十六條之一第三項、第四
    百五十條、第七十八條，判決如主文。
中　　　華　　　民　　　國　　九十一　　年　　　七　　　月　　 四　  　 日
                                      民事第六庭審判長法官　周玫芳
                                                      法官  黃明發
                                                      法官  黃蓓蓓
右為正本係照原本作成
本判決不得上訴
中　　　華　　　民　　　國　　九十一　　年　　　七　　　月　　 四　　   日
　　　　　　　　　　　　　　　　　　　　　　　　法院書記官　柯金珠
